【裁判字號】    98,交聲,371
【裁判日期】    980326
【裁判案由】    交管條例聲異
【裁判全文】
臺灣板橋地方法院交通事件裁定         98年度交聲字第371號
原處分機關  臺北市交通事件裁決所
異  議  人
即受處分人  甲○○
上列受處分人因違反道路交通管理處罰條例案件，對於臺北市交
通事件裁決所於民國98年1 月23日以北市裁罰字第裁22-C000000
00號違反道路交通管理事件裁決書所為之處分（原舉發案號：臺
北縣政府警察局97年10月2 日北縣警交字第C00000000 號）聲明
異議，本院裁定如下：
    主  文
異議駁回。
    理  由
一、原處分意旨略以：異議人即受處分人甲○○於民國97年10月
    2 日晚間9 時20分許，騎乘車牌號碼DPE-716 號輕型機車，
    於行經臺北縣永和市○○路、水源街口（臺北市交通事件裁
    決所違反道路交通管理事件裁決書誤載為水源路）時，因「
    紅燈左轉（水源街左轉永和路）（臺北縣政府警察局97年10
    月2 日北縣警交字第C00000000 號舉發違反道路交通管理事
    件通知單誤載為水源左轉自由）」之違規，經臺北縣政府警
    察局永和分局執勤警員以北縣警交字第C00000000 號舉發違
    反道路交通管理事件通知單（下稱舉發通知單）攔停舉發，
    原處分機關遂依道路交通管理處罰條例第53條第1 項、第63
    條第1 項第3 款（臺北市交通事件裁決所違反道路交通管理
    事件裁決書漏載第1 項第3 款）及違反道路交通管理事件統
    一裁罰基準表規定，裁處罰鍰新臺幣（下同）1,800 元，並
    記違規點數3 點。
二、異議意旨略以：異議人於97年10月2 日晚間9 時20分許，騎
    乘車牌號碼DPE-716 號輕型機車，所行駛之路線係由臺北縣
    永和市○○路綠燈時轉永和路，非如舉發之警員所認定之由
    水源街紅燈左轉永和路，舉發警員於追逐異議人約300 公尺
    後，於永和路、福和路口對異議人開立舉發通知單，然舉發
    當時為夜間，舉發之警員恐有誤判違規事實之情事，且舉發
    之警員應提出異議人紅燈左轉之確實證據，否則該項舉發應
    屬無效，爰為此聲明異議，請求撤銷原處分云云。
三、按圓形紅燈所顯示之意義其一為車輛面對圓形紅燈表示禁止
    通行，不得超越停止線或進入路口，道路交通標誌標線號誌
    設置規則第206 條第5 款第1 目定有明文；又按汽車（含機
    器腳踏車）駕駛人，行經有燈光號誌管制之交岔路口闖紅燈
    者，處1,800 元以上5,400 元以下罰鍰，又汽車（含機器腳
    踏車）駕駛人有道路交通管理處罰條例第53條之情形者，除
    依原條款處罰鍰外，並記違規點數3 點，道路交通管理處罰
    條例第53條第1 項、第63條第1 項第3 款亦規定甚明。
四、異議人雖於本院訊問時到庭陳稱伊於上揭時間，騎乘上開機
    車，確有於臺北縣永和市○○街左轉永和路，惟仍執前詞置
    辯，否認有闖紅燈之違規行為，惟查：按交通違規行為態樣
    甚多，若全數均以得即時利用之科學儀器取得證據，不但所
    費不貲，亦有實際執行上之困難，且依現有交通法規，並未
    就舉發交通違規行為，僅限於有科學儀器所採證據為證，而
    摒除單憑執法人員舉發之相關規定，此觀之道路交通管理處
    罰條例第7 條、第7 條之1 、第7 條之2 規定甚明。而本件
    「駕車行經有燈光號誌管制之交岔路口闖紅燈（紅燈左轉）
    」違規，即屬此不限於須以科學儀器所採證據為證者。又證
    人即本件舉發之臺北縣政府警察局永和分局警員乙○○就上
    開違規事實，已於本院訊問時到庭具結證稱：「異議人當時
    是由水源街左轉永和路，當時紅綠燈的狀態，如庭呈照片上
    圖所示（即紅燈之狀態），應該要等到綠燈才能左轉」、「
    （問：舉發當時有無拍照存證？）沒有。我發現異議人之後
    ，我騎警用機車跟隨異議人直到永和路與福和路口才將異議
    人攔下來，當時因為我在騎機車沒有辦法拍照。我攔下異議
    人的時候，我有問他是否從水源街左轉，他說是，但否認是
    紅燈左轉，他說要申訴」、「（異議人問：證人他是在哪一
    個角度看到我紅燈左轉？）我是停在自由街與永和路口，我
    右前方就是水源街，所以有看到異議人從水源街左轉永和路
    」等語明確（見本院98年3 月18日訊問筆錄第2 、3 頁），
    可知證人即警員乙○○所為之證詞業已清楚證述異議人騎乘
    上開輕型機車，於上揭時、地確有於燈光號誌為紅燈時，騎
    乘機車違規紅燈左轉情事甚明。而交通案件所需之舉證狀態
    均稍縱即逝，除有恰好為警員拍照存證外，事後均無法還原
    現場狀態，故舉發當時現場之執勤警員自屬交通案件之重要
    證人。且證人乙○○舉發異議人違規時，當時雖為晚間9 時
    20分許，惟異議人遭舉發違規地點之路旁係連棟之住宅，有
    一般住家及店面，非偏遠荒僻之處，燈光照明應屬正常，證
    人乙○○所站之位置又於路口，依現場路況，確可清楚辨識
    路口車輛行進之狀態，此觀證人乙○○於本院訊問中庭呈之
    現場環境照片2 張及當庭繪製之現場圖自明。再參酌警員執
    行公務時，本身即受有行政懲處責任之監督，其到庭具結作
    證，更係以刑事責任擔保其證言之真實性，本件舉發警員既
    已到庭證述如上，證人與異議人間亦無任何嫌隙，自應無甘
    冒自身觸犯偽證罪之風險而設詞誣攀異議人之理。故證人乙
    ○○上揭證言，應為平允可信。綜上所述，本件異議人空言
    否認前開違規事實，無非事後卸責之詞，不足採信。
五、綜上所述，本件異議人確有前揭違規行為，原處分機關依道
    路交通管理處罰條例第53條第1 項、第63條第1 項第3 款及
    違反道路交通管理事件統一裁罰基準表之規定，裁處罰鍰1,
    800 元，並記違規點數3 點，核無違誤。本件聲明異議為無
    理由，應予駁回。
據上論斷，應依道路交通案件處理辦法第19條，裁定如主文。
中    華    民    國    98    年    3     月    26    日
                       交通法庭   法  官  崔玲琦
上列正本證明與原本無異。
如對本裁定不服，應於送達後5 日內，向本院提出抗告狀。
                                  書記官  林進煌
中    華    民    國    98    年    3     月    26    日


司法院資訊處製作；財團法人民間司法改革基金會備份。
